【裁判字號】    89,親,5
【裁判日期】    890320
【裁判案由】    否認子女
【裁判全文】
臺灣屏東地方法院民事判決  八十九年度親字第五號
    原      告  甲○○
    被      告  乙○○
    法定代理人  丙○○
    被      告  丙○○
右當事人間否認子女事件，本院判決如左：
    主      文
確認被告乙○○（民國八十八年十一月六日出生）非原告與被告丙○○所生之子。
訴訟費用由被告負擔。
    事      實
甲、原告方面：
一、聲明：求為判決如主文所示。
二、陳述：
    原告與被告丙○○原係夫妻，於八十五年五月三日結婚，後因個性不合，原告於
    八十六年九月離家返回娘家居住，又於八十六年十二月將戶口遷回娘家，二人也
    未再有任何聯絡。嗣原告於八十八年間訴請離婚，經鈞院判決准予離婚，並於八
    十八年十二月十三日辦妥離婚登記，此有戶籍謄本、判決書可憑。又原告自離家
    後，未再與被告丙○○聯絡或碰面，二人雖於八十八年十二月十三日離婚，惟原
    告於八十八年十一月六日產下一子乙○○，而該子並非與被告丙○○所生，然因
    受胎是在婚姻關係仍存續中，依民法第一千零六十二條第一項之規定，仍推定為
    被告丙○○之婚生子，為求確定血緣關係，原告爰依同條第二項規定提起本訴。
    再者，原告於八十六年九月即離家出走，未再與被告丙○○聯絡，此被告丙○○
    於離婚訴訟一案中（八十八年度婚字第三０四號）也為相同之陳述，其因犯罪於
    八十八年二月二十日入獄執行，原告雖係於八十八年十一月六日生產，惟被告乙
    ○○為三十四週之早產兒，原告第一次產檢於八十八年四月三十日，最後一次月
    經期為八十八年三月十七日，故受孕應約在八十八年三月下旬，其時被告丙○○
    已然在監服刑。此有屏東基督教醫院、大順醫院診斷證明書二紙可憑，由此已足
    證明被告乙○○不能為被告丙○○之子，因當時原告與被告丙○○不可能有所接
    觸，亦請鈞院能依職權調八十八年度婚字第三０四號卷宗，以利明瞭。
三、證據：提出戶籍謄本二份、判決書影本一份、診斷證明書二紙為證。
乙、被告方面：
    被告未於言詞辯論期日到場，惟於書狀陳明被告乙○○確非伊與原告所生。
丙、本院依職權向臺灣高雄地方法院檢察署函借該署八十八年偵字第二０七七號、八
    十八年執字第二０二三號、八十八年易字第九四四號、八十八年聲字第二四號
    、八十八年聲押字第二四號、及該案警卷共陸宗。
    理      由
一、本件原告起訴主張與被告張富杉原係夫妻，於八十五年五月三日結婚，後因個性
    不合，原告於八十六年九月離家返回娘家居住，又於八十六年十二月將戶口遷回
    娘家，二人也未再有任何聯絡。嗣原告於八十八年間訴請離婚，經鈞院判決准予
    離婚，並於八十八年十二月十三日辦妥離婚登記，此有戶籍謄本、判決書可憑。
    又原告自離家後，未再與被告丙○○聯絡或碰面，二人雖於八十八年十二月十三
    日離婚，惟原告於八十八年十一月六日產下一子乙○○，而該子並非與被告丙○
    ○所生，然因受胎是在婚姻關係仍存續中，依民法第一千零六十二條第一項之規
    定，仍推定為被告丙○○之婚生子，為求確定血緣關係，原告爰依同條第二項規
    定提起本訴。再者，原告於八十六年九月即離家出走，未再與被告丙○○聯絡，
    此被告丙○○於離婚訴訟一案中（八十八年度婚字第三０四號）也為相同之陳述
    ，其因犯罪於八十八年二月二十日入獄執行，原告雖係於八十八年十一月六日生
    產，惟被告乙○○為三十四週之早產兒，原告第一次產檢於八十八年四月三十日
    ，最後一次月經期為八十八年三月十七日，故受孕應約在八十八年三月下旬，其
    時被告丙○○已然在監服刑，由此已足證明被告乙○○不能為被告丙○○之子等
    情。被告未於言詞辯論期日到場，惟於書狀陳明被告乙○○確非伊與原告所生。
二、查原告主張之前開事實，業據其提出戶籍謄本二份、判決書影本一份、診斷證明
    書二紙為證，依上開戶籍謄本記載：被告乙○○係八十八年十一月六日生，而原
    告於懷有被告乙○○之前之最後一次經期為八十八年三月十七日，有上開診斷證
    書在卷可考，斯時，被告丙○○業已遭羈押達二月（被告丙○○於八十八年一月
    十七日遭臺灣高雄地方法院檢察署檢察官向法院聲請羈押獲准，直至遭判決確定
    入監服刑至今均未經釋放）亦經本院向該署函借該院八十八年偵字第二０七七號
    、八十八年執字第二０二三號、八十八年易字第九四四號、八十八年聲字第二
    四號、八十八年聲押字第二四號、及該案警卷共陸宗查證屬實。被告丙○○既於
    原告受胎孕有被告乙○○時，受押在監所已二月，自不可能與原告同居，顯見
    被告乙○○確非原告自被告丙○○處受胎所生。
三、從而，被告乙○○既非原告自被告丙○○受胎所生，則原告依民法第一千零六十
    三條第二項規定，提起本件否認婚生子女之訴，於法即無不合，所訴應予准許。
據上論結，本件原告之訴為有理由，依民事訴訟法第三百八十五條第一項前段、第七
十八條、第八十五條第一項前段，判決如主文。
中      華      民      國    八十九    年      三      月      二十    日
                                    臺灣屏東地方法院民事第二庭
~B法      官  張世賢
右為正本，係照原本作成。
如不服本判決，應於送達後廿日內，向本院提出上訴狀。
~B法院書記官  粘嫦珠
中      華      民      國    八十九    年      三      月      二十    日


司法院資訊處製作；財團法人民間司法改革基金會備份。
